臺灣宜蘭地方法院刑事判決　　　　　　　 96年度訴字第499號
公　訴　人　臺灣宜蘭地方法院檢察署檢察官
被　　　告　甲○○
　　　　　　　　　　（另案在臺灣宜蘭監獄執行中）
上列被告因違反毒品危害防制條例案件，經檢察官提起公訴（96
年度毒偵字第1026號、96年度毒偵字第1101號），經本院裁定進
行簡式審判程序，爰不經通常審判程序判決如下：
    主  文
甲○○於民國九十六年八月十六日，施用第一級毒品，累犯，處
有期徒刑捌月；又於民國九十六年八月二十七日，施用第一級毒
品，累犯，處有期徒刑捌月；又於民國九十六年八月十四日，施
用第二級毒品，累犯，處有期徒刑伍月。應執行有期徒刑壹年陸
月。
    事  實
一、甲○○前因施用毒品案件，經本院以88年度毒聲字第319號
    裁定送觀察、勒戒，於民國88年9月7日執行完畢後，認無繼
    續施用毒品傾向，由臺灣宜蘭地方法院檢察署檢察官以88
    年度偵緝字第349號、88年度毒偵字第18號為不起訴處分確
    定；又因施用毒品案件，經本院以90年毒聲字第439號裁定
    送觀察、勒戒，於90年8月10日執行完畢後，認無繼續施用
    毒品傾向，由臺灣宜蘭地方法院檢察署檢察官以90年度毒偵
    字第883號為不起訴處分確定；再因施用毒品案件，經本院
    以92年度毒聲字第80號裁定令入戒治處所強制戒治，於92
    年10月31日停止戒治出所，而該次施用毒品犯行，並經本院
    於92年5月5日以92年度易字第85號刑事判決判處有期徒刑7
    月確定；另因竊盜案件，經本院於92年6月9日以92年度易字
    第54號刑事判決判處有期徒刑4月確定；及因詐欺案件，經
    本院於92年10月3日以92年度易字第244號刑事判決判處嘔其
    徒刑5月確定，上開有期徒刑7月、4月、5月經本院以93年度
    聲字第105號裁定定其應執行刑有期徒刑1年3月，於94年1月
    9 日縮短刑期執行完畢出監。
二、詎甲○○猶不知悔改，竟基於施用第一級毒品海洛因（下稱
    海洛因）抵癮之犯意，先後於：(一)96年8月16日晚間某時許
    ，在宜蘭縣礁溪鄉○○路98號住處內，以用玻璃球燒烤吸食
    煙霧之方式，施用海洛因1次；(二)96年8月27日上午某時許，
    在前開住處內，以用玻璃球燒烤吸食煙霧之方式，施用海洛
    因1次。復基於施用第二級毒品安非他命（下稱安非他命）
    抵癮之犯意，於96年8月14日某時許，在前開住處內，以用
    玻璃球燒烤吸食煙霧之方式，施用安非他命1次。嗣其先後
    於：(一)96年8月17日下午3時30分許，因涉嫌毒品案件為警在
    宜蘭礁溪火車站查獲，於96年8月17日下午4時許，經警徵得
    其同意採集尿液送鑑定之結果，呈嗎啡及安非他命陽性反應
    ；(二)於96年8月27日經警通知接受毒品定期調驗，於96年8月
    28 日凌晨12時許，經警採集其尿液送鑑定之結果，呈嗎啡
    陽性反應，始悉上情。
三、案經宜蘭縣警察局礁溪分局報請臺灣宜蘭地方法院檢察署檢
    察官偵查起訴。
    理  由
一、訊據被告甲○○於本院審理中，對於上開施用毒品海洛因及
    安非他命犯行均坦承不諱，且其為警於96年8月17日下午4時
    許採集其尿液送鑑定之結果，呈嗎啡及安非他命陽性反應，
    另於96年8月28日凌晨12時許採集其尿液送鑑定之結果，則
    僅呈嗎啡陽性反應，此有宜蘭縣警察局礁溪分局查獲毒品案
    件嫌犯人尿液送驗檢體、姓名對照表2紙及慈濟大學濫用藥
    物檢驗中心出具之檢驗總表2紙在卷可稽，是被告之自白要
    與事實相符，足堪採信。又被告前因施用毒品案件，經本院
    以88年度毒聲字第319號裁定送觀察、勒戒，於88年9月7日
    執行完畢後，認無繼續施用毒品傾向，由臺灣宜蘭地方法院
    檢察署檢察官以88年度偵緝字第349號、88年度毒偵字第18
    號為不起訴處分確定，再因施用毒品案件，經本院以90年毒
    聲字第439號裁定送觀察、勒戒，於90年8月10日執行完畢後
    ，認無繼續施用毒品傾向，由臺灣宜蘭地方法院檢察署檢察
    官以90年度毒偵字第883號為不起訴處分確定，再因施用毒
    品案件，經本院以92年度毒聲字第80號裁定令入戒治處所強
    制戒治，於92年10月31日停止戒治出所，有卷附臺灣高等法
    院被告前案紀錄表可參。依上所述，本件事證明確，被告於
    強制戒治執行完畢後5年內再犯本件施用毒品犯行堪以認定
    ，應依法論科。
二、查海洛因、安非他命分別為毒品危害防制條例第2條第2項第
    1、2款所規定之第一、二級毒品，不得擅自施用，核被告前
    開施用海洛因、安非他命之行為，分別係犯毒品危害防制條
    例第10條第1項施用第一級毒品罪，及同條第2項施用第二級
    毒品罪。被告施用行為前持有海洛因、安非他命之低度行為
    ，分別為其施用之高度行為所吸收，均不另論罪。又依96
    年7月1日刑法修正施行後第56條修正理由之說明，謂「對繼
    續犯同一罪名之罪者，均適用連續犯之規定論處，不無鼓勵
    犯罪之嫌，亦使國家刑罰權之行使發生不合理之現象。」、
    「基於連續犯原為數罪之本質及刑罰公平原則之考量，爰刪
    除有關連續犯之規定」等語，即係將本應各自獨立評價之數
    罪，回歸本來就應賦予複數法律效果之原貌。因此，就刑法
    修正施行後多次施用毒品之犯行，採一罪一罰，始符合立法
    本旨。是刑法修正施行後之各次施用毒品犯行，均係為滿足
    各該次之毒癮，於滿足毒癮後，該次施用行為即已完成，各
    次施用毒品犯行均為各自獨立之行為，各具獨立性，是被告
    前開多次施用海洛因及安非他命犯行，犯意各別，行為互殊
    ，均應予分論併罰。查被告前因施用毒品案件，經本院以92
    年度易字第85號刑事判決判處有期徒刑7月確定，另因竊盜
    案件，經本院以92年度易字第54號刑事判決判處有期徒刑4
    月確定，及因詐欺案件，經本院以92年度易字第244號刑事
    判決判處嘔其徒刑5月確定，上開有期徒刑7月、4月、5 月
    經本院以93年度聲字第105號裁定定其應執行刑有期徒刑1
    年3月，於94年1月9日縮短刑期執行完畢出監，有卷附臺灣
    高等法院被告前案紀錄表可按，其受有期徒刑之執行完畢，
    5年內再犯法定刑有期徒刑以上之上開各罪，為累犯，均依
    法加重其刑。爰審酌被告前經毒品危害防制條例觀察、勒戒
    及強制戒治程序，且經本院就其施用毒品犯行判處有期徒刑
    後，竟再犯本件施用毒品犯行，顯見其已無法依憑己力拔除
    毒癮，惟念其坦承犯行，態度良好及施用情形等一切情狀，
    就其所犯上開各罪分別量處如主文所示之刑，並定其應執行
    刑，以示懲儆。
三、公訴意旨認被告基於施用海洛因之單一犯意，自96年8月17
    日下午4時許往前回溯26小時內某日時至96年8月28日凌晨12
    時許往前回溯26小時內某日時，反覆多次施用海洛因。惟依
    前述，除被告自承於96年8月16日晚間某時許、96年8月27日
    上午某時許施用海洛因各1次，有卷附慈濟大學濫用藥物檢
    驗中心出具之檢驗總表足資佐證外，其餘施用毒品犯行並無
    相關證據補強，是尚難認被告於96年8月16日晚間某時許、
    96年8月27日上午某時許以外，另有施用海洛因之犯行，公
    訴意旨認被告此部分施用毒品犯行，與前揭論罪科刑部分有
    接續犯之一罪關係，爰不另為無罪之諭知，附此敘明。
據上論斷，應依刑事訴訟法第273條之1第1項、第299條第1項前段
，毒品危害防制條例第10條第1項、第2項，刑法第11條前段、第
47條第1項、51條第5款，判決如主文。
本案經檢察官賴淑萍到庭執行職務
中　　華　　民　　國　　96　　年　　11　　月　　20　　日
          　　　　臺灣宜蘭地方法院刑事第四庭
                  　　　　法  官  辜  漢  忠
以上正本證明與原本無異。
如不服本判決應於收受本判決後10日內向本院提出上訴書狀，並
應敘述具體理由。若未敘述理由者，應於上訴期間屆滿後20日內
向本院補提理由書狀(均須按他造當事人之人數附繕本)。
                          書記官  許  麗   汝
中　　華　　民　　國　　96　　年　　11　　月　　21　　日
附錄本案論罪科刑法條全文：
毒品危害防制條例第10條
施用第一級毒品者，處6月以上5年以下有期徒刑。
施用第二級毒品者，處3年以下有期徒刑。
